臺灣高等法院刑事裁定
111年度毒抗字第799號
抗  告  人  
即  被  告  董文誠


上列抗告人因違反毒品危害防制條例案件，不服臺灣基隆地方法
院中華民國111年7月29日裁定（111年度毒聲字第234號），提起
抗告，本院裁定如下：
    主  文
抗告駁回。                                             
    理  由
一、原裁定意旨略以：被告董文誠因施用第一、二級毒品，經臺
    灣基隆地方檢察署檢察官聲請觀察勒戒，原審法院於民國11
    1年6月30日以111年度毒聲字第234號裁定被告應送勒戒處所
    觀察、勒戒，其期間不得逾2月，有原審法院上開裁定附卷
    可按。嗣原審法院將該裁定正本送達被告之住所「基隆市○○
    區○○路00號」，於111年7月11日由被告親自簽收，有送達證
    書1份在卷可稽（見原審卷第39頁）。而上開觀察勒戒裁定
    之抗告期間既無特別規定，應為5日，則自送達日之翌日起
    算，計至111年7月18日，其抗告期間即已經屆滿（原係111
    年7月16日，因該日為星期六例假日，抗告期限順延至上班
    日即111年7月18日）。本件被告遲至111年7月19日，始向原
    審法院提出抗告，此有刑事抗告狀上之收文章戳存卷可稽（
    見原審卷第41頁），其抗告顯已逾期而不合法律上之程式，
    且無從補正，應予駁回等語。
二、抗告意旨略以：被告在新北市上班，原抗告狀係於111年7月
    15日自新北市輔大郵局寄出，扣除在途期間後，並未逾越抗
    告期間，被告係於法定期間內提起抗告，爰請求撤銷原裁定
    ，另為適當之裁定云云。
三、經查：
  ㈠按抗告期間，除有特別規定外，為5日，自送達裁定後起算，
    刑事訴訟法第406條前段定有明文。又原審法院認為抗告不
    合法律上之程式或法律上不應准許，或其抗告權已經喪失者
    ，應以裁定駁回之。但其不合法律上之程式可補正者，應定
    期間先命補正，同法第408條第1項亦有明文。
  ㈡被告因檢察官聲請觀察勒戒案件，經原審法院以前開裁定令
    被告應送勒戒處所觀察、勒戒，該裁定正本於111年7月11日
    送達至被告戶籍地「基隆市○○區○○路00號」，由被告本人親
    自簽收，此有原審法院上開裁定、送達證書及戶籍資料查詢
    結果各1份在卷可稽（見原審卷第33至35、39頁、毒偵字第4
    109號卷第27至29頁），業已發生合法送達效力。而被告於
    警、偵訊時亦未陳明其他居所、事務所或送達代收人（見毒
    偵字第4109號卷第19、85頁），則原審法院將該裁定送達至
    被告陳報之戶籍地，自屬合法。又被告上開戶籍住所地與原
    審法院同在基隆市，依法院訴訟當事人在途期間標準第2條
    規定，無須加計在途期間，故本件抗告期間，自被告實際收
    受原裁定正本之翌日即111年7月12日起算5日，原至111年7
    月16日（星期六）即已屆滿，惟因該日為例假日，順延至11
    1年7月18日屆滿，但被告遲至111年7月19日，始向原審提出
    抗告，而如前述，顯已逾越提起抗告之法定不變期間，揆諸
    前揭規定，應屬違背法律上之程式，且無從補正。原裁定依
    同法第408條第1項規定，以裁定駁回被告之抗告，並無違誤
    。被告徒以本件加計在途期間後並未逾期而提起本件抗告，
    核無理由，應予駁回。
據上論斷，應依刑事訴訟法第412條，裁定如主文。
中　　華　　民　　國　　111 　年　　9 　　月　　13  　日
                  刑事第一庭    審判長法　官  周煙平
                                      法　官  吳炳桂
                                      法　官  游士珺
以上正本證明與原本無異。
不得再抗告。
                                      書記官  廖紫喬
中　　華　　民　　國　　111 　年　　9 　　月　　13　　日